臺灣臺北地方法院刑事判決　　　　　　　　　　　　九十三年度易字第一四三九號
　　公　訴　人　臺灣臺北地方法院檢察署檢察官
　　被　　　告　甲○○
右列被告因竊盜案件，經檢察官提起公訴（九十三年度偵字第一七八四八號），被告
於準備程序中就被訴事實為有罪之陳述，經告以簡式審判之旨，並聽取當事人之意見
後，經本院合議庭裁定以簡式審判程序審理，本院判決如左：
    主  文
甲○○攜帶兇器毀越安全設備於夜間侵入住宅竊盜，累犯，處有期徒刑壹年貳月。扣
案黑色手套壹雙、手電筒、一字型螺絲起子、活動扳手各壹支，均沒收。
    事  實
一、甲○○前於民國九十一年間因犯竊盜罪案件，經法院判處有期徒刑一年確定，並
    於九十三年八月二十一日執行完畢，仍不知悔改，竟意圖為自己不法之所有，於
    九十三年十月九日十九時許之夜間，在臺北市大安區○○○路○段二八三巷二十
    六號二樓乙○○住宅之防火巷內，利用椅子爬上冷氣機再爬上乙○○上址住宅之
    陽臺，以手套、手電筒及客觀上足供兇器使用之一字形螺絲起子暨活動扳手之工
    具，毀壞、侵越乙○○裝設於上址住宅後方鐵窗、紗窗之安全設備後，侵入上址
    只及現金新臺幣（下同）五百元之財物，得手後，適為乙○○察覺而報警查獲，
    並扣得甲○○所有且供竊盜用之黑色手套一雙、手電筒、一字形螺絲起子、活動
    扳手各一支。
二、案經乙○○訴由臺北市政府警察局大安分局報請臺灣臺北地方法院檢察署檢察官
    偵查起訴，嗣由本院合議庭裁定由受命法官獨任進行簡式審判程序。
    理  由
一、訊據被告甲○○對於右揭事實於警詢、偵查中及本院審理時均坦承不諱（詳見臺
    灣臺北地方法院檢察署偵查卷第四頁至第六頁、第三十三頁、本院九十三年十二
    月三十一日審判筆錄第二頁），核與告訴人乙○○於警訊中指述失竊情節相符（
    詳見同上偵查卷第八頁），並有贓物認領保管單一紙、贓物照片二幀（詳見同上
    偵查卷第十二頁、第十三頁）附卷可稽，此外，復有黑色手套一雙、手電筒、一
    字形螺絲起子、活動扳手各一支扣案可資佐證。足徵被告任意性之自白與事實相
    符，本案事證已臻明確，被告犯行堪以認定，應予依法論科。
二、按刑法第三百二十一條第一項第三款之攜帶兇器竊盜罪，係以行為人攜帶兇器竊
    盜為其加重條件，此所謂兇器，其種類並無限制，凡客觀上足對人之生命、身體
    、安全構成威脅，具有危險性之兇器均屬之，且祇須行竊時攜帶此種具有危險性
    之兇器為已足，並不以攜帶之初有行兇之意圖為必要。螺絲起子為足以殺傷人生
    命、身體之器械，顯為具有危險性之兇器（最高法院七十九年臺上字第五二五三
    號判例參照）。被告於前揭時、地所用以行竊之一字形螺絲起子及活動扳手各一
    支，經本院調取勘驗結果，該一字形螺絲起子長十九點五公分，活動扳手則長三
    十公分，二者均為金屬製成，質地堅硬，且前端尖銳（詳見本院九十三年十二月
    一日勘驗筆錄），上述之物在客觀上已對人之生命、身體、安全構成威脅且具有
    危險性，無論被告主觀上是否旨在行兇抑僅用以行竊，在客觀上既具有行兇之危
    險性，應屬兇器無訛。次按刑法第三百二十一條第一項第二款所謂其他安全設備
    ，係指門扇牆垣以外之防閑設備而言（最高法院五十六年臺上字第六０二號判決
    參照），告訴人上址住宅之鐵窗、紗窗係為住宅防閑之安全設備，被告毀壞、侵
    越該安全設備入內行竊，已屬毀越安全設備無疑。再按刑法上所謂夜間，為日出
    前日沒後，此徵之刑事訴訟法第一百四十六條第四項規定，至為明顯（最高法院
    二十九年滬上字第六三號）。查臺北地區九十三年十月九日之日沒時間為下午五
    時三十三分，有交通部中央氣象局中華民國九十三年日出日沒時刻表（詳見本院
    卷第六十八頁）在卷可參，被告於該日日沒後之下午七時許，侵入告訴人之住宅
    ，依前開說明，自屬於夜間侵入住宅。核被告所為，係犯刑法第三百二十一條第
    一項第一款、第二款及第三款之攜帶兇器毀越安全設備於夜間侵入住宅竊盜罪。
    起訴書雖就被告犯行漏未論以刑法第三百二十一條第一項第一款夜間侵入住宅之
    加重條件，然犯罪事實欄已載明被告於下午七時許侵入住宅行竊之行為，復經公
    訴人於本院審理中當庭更正起訴法條為刑法第三百二十一條第一項第一款、第二
    款、第三款之罪，而被告所犯上開罪名僅係該法條各款加重條件之增加而已，尚
    不生變更起訴法條之問題，附此敘明。又被告前於九十一年間因犯竊盜罪案件，
    經法院判處有期徒刑一年確定，並於九十三年八月二十一日執行完畢，有臺灣高
    等法院被告全國前案紀錄表存卷可按，其受有期徒刑執行完畢後五年內再犯有期
    徒刑以上之本罪，為累犯，應依刑法第四十七條規定加重其刑。爰審酌被告前有
    多次竊盜前科，有臺灣高等法院被告全國前案紀錄表在卷可佐，素行不佳，其攜
    帶兇器逾越安全設備於夜間侵入住宅竊盜，對於告訴人居住及身體安全之危害甚
    鉅，竊得財物價值約五千五百元，犯後坦承犯行態度尚稱良好，及其生活狀況、
    智識程度、犯罪之動機、目的等一切情狀，量處如主文所示之刑。扣案之黑色手
    套一雙、手電筒、一字形螺絲起子、活動扳手各一支係供犯罪所用之物，且為被
    告所有，業據其供承在卷，依刑法第三十八條第一項第二款規定沒收。
據上論斷，應依刑事訴訟法第二百七十三條之一第一項、第二百九十九條第一項前段
，刑法第三百二十一條第一項第一款、第二款、第三款、第四十七條、第三十八條第
一項第二款，判決如主文。
本案經檢察官陳淑雲到庭執行職務
中      華      民      國    九十四    年      一      月      七      日
                                    臺灣臺北地方法刑事第十四庭
                                        法      官  孫萍萍
右正本證明與原本無異。
如不服本判決，應於判決送達後十日內，向本院提出上訴狀。
                                        書  記  官  陳弘文
中　　　華　　　民　　　國　　九十四　　年　　　一　　　月　　　七　　　日
附錄：本案論罪科刑法條全文
刑法第三百二十一條：
犯竊盜罪而有左列情形之一者，處六月以上五年以下有期徒刑：
一、於夜間侵入住宅或有人居住之建築物、船艦或隱匿其內而犯之者。
二、毀越門扇、牆垣或其他安全設備而犯之者。
三、攜帶兇器而犯之者。
四、結夥三人以上而犯之者。
五、乘火災、水災或其他災害之際而犯之者。
六、在車站或埠頭而犯之者。
前項之未遂犯罰之。
